臺灣高等法院民事判決
111年度訴字第2號
原      告  0000-000000（A女）
被      告  張寶元  

上列當事人間請求侵權行為損害賠償事件，原告提起刑事附帶民
事訴訟，經本院刑事庭裁定移送前來（110年度附民字第482號）
，本院於民國111年5月31日言詞辯論終結，判決如下：
    主  文
原告之訴及假執行之聲請均駁回。
訴訟費用由原告負擔。
    事實及理由
一、原告主張：被告與伊為朋友，因有感情糾紛，於民國107年1
    0月16日9時30分許，至伊位於桃園市桃園區住處（地址詳卷
    ）外按電鈴，因伊未應門，被告竟未經伊同意，無故以攀爬
    伊住處陽台進入客廳之方式，侵入伊住宅，伊發現後隨即跑
    出門外下樓，詎被告竟徒手自伊身後環抱住伊、將伊自樓梯
    間拖回屋內，並強行親吻伊後頸部，以左手撫摸伊胸部，對
    伊為強制猥褻1次得逞（下合稱系爭行為），伊因而受有左
    腳趾第5趾挫傷、腹部挫傷等傷害，並搬離上開住處而自107
    年10月17日起算2年居住在伊姐家，受有每月須補貼伊姐新
    臺幣（下同）1萬8,000元，合計43萬2,000元之損害（下稱
    補貼損害）；及伊於107年11月起自訴外人鴻憶工程行離職
    至110年12月止共38個月，受有每月薪資2萬1,000元，合計7
    9萬8,000元之損害（下稱薪資損害）；並侵害伊之居住自由
    、身體之情節重大，致伊受有非財產上之損害47萬元，被告
    應賠償伊共計170萬元（計算式：432000＋798000＋470000＝17
    00000）等情。爰依民法第184條第1項前段、第2項、第195
    條第1項規定，求為命被告給付原告170萬元，及自刑事附帶
    民事訴訟起訴狀繕本送達之翌日起至清償日止，按週年利率
    百分之五計算利息之判決，並聲明願供擔保，請准宣告假執
    行。
二、被告則以：原告請求之非財產損害，前經臺灣桃園地方法院
    110年度訴字第1102號（下稱系爭前案）判決駁回確定，其
    重複起訴，於法有違。另原告於107年10月17日、同年11月
    起即知悉其受有補貼損害、薪資損害，其逾2年期間始提起
    本件訴訟為請求，其請求權已罹於消滅時效等語，資為抗辯
    。
三、原告之訴其訴訟標的為確定判決之效力所及者，法院應以裁
    定駁回之，此觀民事訴訟法第249條第1項第7款規定即明。
    本件原告前於本件刑案一審（即臺灣桃園地方法院109年度
    侵訴字第3號）審理中提起刑事附帶民事訴訟，以被告有系
    爭行為為由，依侵權行為之法律關係，請求被告賠償非財產
    上之損害62萬元本息部分，經原法院刑事庭以109年度侵附
    民字第52號裁定移送該院民事庭，業據系爭前案以原告之請
    求權罹於時效為由，判決駁回其訴確定（見本院卷第41頁、
    限閱卷第5至6頁）。嗣原告於本件刑案二審（即本院110年
    度侵上訴字第176號）審理中提起本件刑事附帶民事訴訟，
    援引該刑事判決所載被告侵入住宅強制猥褻之事實為其主張
    之原因事實，請求被告賠償47萬元本息之非財產上損害（見
    本院卷第40頁），足認本件原告起訴請求47萬元本息之非財
    產上損害，與系爭前案請求62萬元本息之非財產上損害重疊
    之部分，其起訴之聲明、當事人、原因事實及訴訟標的之法
    律關係，與系爭前案均相同，即為系爭前案確定判決之效力
    所及。依上規定，原告請求被告給付47萬元本息之非財產上
    損害，自不合法。
四、消滅時效，自請求權可行使時起算；時效完成後，債務人得
    拒絕給付；因侵權行為所生之損害賠償請求權，自請求權人
    知有損害及賠償義務人時起，2年間不行使而消滅，民法第1
    28條前段、第144條第1項、第197條第1項前段分別有明文。
    所謂知有損害，即知悉受有何項損害而言，至對於損害額則
    無認識之必要。是侵權行為損害賠償請求權之消滅時效，於
    請求權人實際知悉損害及賠償義務人時，即應起算時效。原
    告主張上開侵權行為係其朋友即被告所為，則原告於107年1
    0月16日系爭行為發生時，即已知悉其受有損害及賠償義務
    人為被告，且其稱係於107年10月17日、同年11月起受有補
    貼及薪資之損害，則其遲至110年10月26日提起本件訴訟（
    見本院110年度附民字第482號第1頁），請求被告賠償補貼
    及薪資之損害43萬2,000元、79萬8,000元，合計123萬元（
    計算式：432000＋798000＝1230000），顯已逾2年之請求權時
    效。被告以原告此部分侵權行為損害賠償即123萬元本息之
    請求權已罹於時效，為拒絕賠償之抗辯，應屬有據。
五、綜上所述，原告依民法第184條第1項前段、第2項、第195條
    第1項規定，請求被告給付170萬元及自刑事附帶民事起訴狀
    繕本送達翌日起至清償日止，按週年利率百分之五計算之利
    息，不應准許。其假執行之聲請，應併予駁回。
六、據上論結，本件原告之訴為一部不合法、一部無理由，依民
    事訴訟法第78條，判決如主文。
中　　華　　民　　國　　111 　年　　6 　　月　　21　　日
                    民事第十八庭  
                        審判長法  官  黃明發
                              法  官  賴彥魁
                              法  官  林政佑
正本係照原本作成。
如不服本判決，應於收受送達後20日內向本院提出上訴書狀，其
未表明上訴理由者，應於提出上訴後20日內向本院補提理由書狀
（均須按他造當事人之人數附繕本）上訴時應提出委任律師或具
有律師資格之人之委任狀；委任有律師資格者，另應附具律師資
格證書及釋明委任人與受任人有民事訴訟法第466 條之1第1項但
書或第2項所定關係之釋明文書影本。如委任律師提起上訴者，
應一併繳納上訴審裁判費。
中　　華　　民　　國　　111 　年　　6 　　月　　21　　日
　　　　　　　　　　　　　    書記官  王韻雅